【裁判字號】    92,判,1487
【裁判日期】    921030
【裁判案由】    綜合所得稅
【裁判全文】
最  高  行  政  法  院  判  決                  九十二年度判字第一四八七號
    再 審原 告  甲○○
    再 審被 告  財政部臺灣省中區國稅局
    代  表  人  許虞哲
右當事人間因綜合所得稅事件，再審原告不服本院中華民國八十九年十二月十四日八
十九年度判字第三六四○號判決，提起再審之訴。本院判決如左：
    主  文
再審之訴駁回。
再審訴訟費用由再審原告負擔。
    事  實
緣再審原告及其配偶張啟燦為順保企業股份有限公司（下稱順保公司）之股東，該公
司累積未分配盈餘截至八十一年度止為新台幣（下同）三、九七六、四一五元，超過
已收資本額一、○○○、○○○元，未依規定辦理增資，經再審被告所屬東山稽徵所
於八十四年二月八日以中區國稅東山資字第八四○○一三六三號函通知順保公司派員
檢送得減除項目之證明文件核對未分配盈餘累積數，並選定加徵營利事業所得稅或辦
理增資或分配，順保公司逾期未選定加徵營利事業所得稅，再審被告乃按再審原告所
持有順保公司股份比例，計算再審原告及其配偶應分配數為三九七、六四二元及三九
七、六四一元，併課再審原告八十五年度綜合所得稅。再審原告不服，申經復查結果
，未准變更，循序提起一再訴願，均遭決定駁回，提起行政訴訟，亦為本院八十九年
度判字第三六四○號判決駁回。再審原告以原判決有行政訴訟法第二百七十三條第一
項第一款、第十三款及第十四款等再審情形為由，提起再審之訴。茲摘兩造訴辯意
旨如次：
再審原告起訴意旨略謂：一、由再審被告提供順保公司組織未分配盈餘累積數計算表
（核定表）及順保公司依法強制歸戶股東所屬年度法定核課徵收分析表之重要證物，
顯示本案順保公司截至七十三年度止，即經再審被告初次查獲核定累積未分配盈餘為
五七七、二四四元，扣除法定公積金後為五一九、五二○元，己超過已收資本額一佰
萬元之二分之一，未依規定於次一管業年度即七十四年度內辦理增資，再審被告「依
法歸戶核課權」成立要件即已符合，應即時主動行使核課權「應予歸戶」課稅。再審
被告機若不予歸戶課稅，則失其課稅權。又順保公司及再審原告每年均在法律規定期
間內申報營利事業所得稅及綜合所得稅，並無逃漏稅捐之情形，其核課期間為五年，
自申報日起算，而且再審被告亦每年都有核定順保公司及再審原告所得稅，以上均為
再審被告所不否認之事實。並檢送就同一訴訟案已有確定判決之證物最高行政法院八
十九年度判字第二三二三號判決書。本案順保公司早在七十三年度累積未分配盈餘已
超過法定限額，並非再審被告所認定之「截至八十一年度」止才超過法定限額，最高
行政法院判決書引用再審被告同一見解「截至八十一年度」止，未分配盈餘累積數才
超過已收資本額一百萬元之一倍以上，迄至八十三年一月十六日，始為再審被告查獲
，就營利所得分別歸戶為三九七、六四二元及三九七、六四一元，併課再審原告八十
五年度綜合所得稅，補開徵期間八十七年一月十一日至八十七年一月二十日，認為尚
未逾核課期間為由而駁回。唯再審被告本於職權所為之解釋，豈能「不適用各年度之
核課期間？」豈能「無法定限額？無核課期間？」豈能延誤數十年後或一百年後，一
概以再審被告查獲年度申報期間屆滿之翌日起算核課期間，無限制延伸再審被告之核
課期限。並使稅捐課徵處於不確定之狀態，所適用法令末符合法律規定及說明之本旨
，自有違誤，所作成判決書認定的事實明顯與客觀存在的實際事實有錯誤，明顯違反
所得稅法第七十六條之一規定、促進產業升級條例第十五條前段規定、中小企業發展
條例第三十六條前段規定、及稅捐稽徵法第二十一條第一項、第二項、第三項、第二
十二條第一項、第二項、第四項、第二十三條規定及租稅法律主義規定。二、另查所
得稅法第七十六條之一規定其中所指「實際歸戶年度」財政部七十七年十二月三十日
台財稅字第000000000號函所稱「查獲年度（末及時歸戶案件）」，乃指公
司未分配餘，己具備法定歸戶於各股東「核課權」要件，稅捐稽徵機關於依法應予歸
戶之年度申報期間屆滿之翌日起算，在法定五年之核課期間內，為「實際查獲年度」
之謂。又財政部七十年八月七日台財稅字第三六五八三號函釋：末分配盈餘「依法歸
戶課稅」核課權之成立要件，係以公司累積末分配盈餘超過「法定限額」，且「未於
次一營業年度內辦理增資」為準，在未具備此項要件之前，各年度末超過法定限額而
未分配盈餘之累積，對公司股東而言，尚無納稅義務之存在．．，因此關於未分配盈
餘強制歸戶課稅之【核課權】成立要件及核課期間之計算，有明確解釋，該函釋雖非
法律，但符合所得稅法第七十六條之一規定「一超過法定限額。且未於次一營業年度
內辦理增資」為準。由上述法律規定可知：「依法歸戶課稅」具有法律強制性質，應
以公司未分配數「一超過法定限額」，且未於「次一營業年度內」辦理增資者為準。
故依法強制歸戶課稅之核課期間，應以末分配盈餘累積數一超過法定限額為準之年度
繳納期間屆滿之翌日起算。依據財政部中區國稅局東山稽徵所提供順保公司組織末分
配盈餘記錄表顯示順保公司未分配盈餘截至七十三年度止為五七七、二四四元，扣除
法定公積金後為五一九、五二○元，早已超過已收資本額一、○○○、○○○元之二
分之一，然未於次一營業年度內辦理增資，再審被告「依法歸戶核課權」成立要件即
已符合，應即時主動在七十三年度結算申報期間屆滿之翌日起，即七十四年四月一日
至七十九年三月三十一日止，五年內完成及時或未及時歸戶核課徵收七十三年度所得
稅稽徵程序。然其卻歸戶在再審原告及配偶八十五年度綜合所得稅補開徵期間八十七
年一月十一日至八十七年一月二十日，拖延長達十五年才課徵，顯於法不合。又最高
行政法院判決書認為再審被告在八十三年元月十六日為初查，其以非常手段擅自主張
以財政部七十七年十二月三十日台財稅字第000000000號函及七十年八月七
日台財稅字第三六五八三號函行政解釋令擅自擴充、增加未及時歸戶案件以無限制延
伸所「查獲年度」申報期間屆滿之翌日起算核課期間，無限制延伸再審被告之核課期
限，並使稅捐課徵處於不確定之狀態，所適用法規明顯違反並迴避所得稅法第七十六
條之一所明文規定「已超過法定限額」，又末於「次一營業年度內增資」為準之規定
，依法無據，難服人心。三、又依稅捐稽徵法第二十一條第一項、第二十二條第一款
及同法第二十一條第二項、第二十二條第四款等規定可知，再審原告及順保公司每年
都在法定期閻內申報繳納所得稅，並無逃漏稅捐之情形，而且再審被告亦每年都有查
獲核定再審原告及順保公司所得稅，再審原告深表不服，因為順保公司七十三年度累
積未分配盈餘，已經再審被告查獲核定為五一九、五二○元，已超過法定限額，又未
增資。「核課權」成立要件已符合，應即時主動自七十四年四月一日至七十九年三月
三十一日止，核課期間五年內完成（及時或末及時）歸戶在本人及配偶綜合所得稅。
況且順保公司並非截至八十一年度止才超過法定限額又未增資才強制歸戶的案件，為
何歸戶在本人及配偶八十五年度綜合所得稅「補開徵繳納期間八十七年一月十一日至
一月二十日」。已逾核課期間補稅，是再審被告的錯誤，應該受行政處分，不應該以
非常手段主張以【查獲年度】在翌年歸戶，核課期間以翌年歸戶申報期間屆滿之翌日
起算。以行政命令解釋抵觸法律強令納稅人應負繳納稅捐之責。四、憲法第十九條規
定：人民有依法律納稅之義務，係指稅捐主體、稅捐客體、稅基及稅率等稅捐構成要
件，均應以法律明定之。主管機關基於法律概括授權而訂定之施行細則，僅將就實施
母法有關之事項予以規定，對納稅義務及其要件不得另為增減或創設，又涉及租稅事
項之法律，其解釋應本於租稅法律主義之精神，依各該法律之立法目的，衡酌經濟上
之意義及實質課稅之公平原則為之。準此，行政機關針對法律明文規定所做的函釋，
應本於租稅注律主義之精神，且不得以函釋創設或增減稅捐構成要件甚明，行政命令
不能抵觸法律。財政部七十七年十二月三十曰台財稅字第000000000號函及
七十年八月七日台財稅字第三六五八三號函．將所得稅法第七十六條之一規定「已超
過法定限額，次一營業年度」，創設擴充增加「未及時歸戶案件以查獲年度」，及將
稅捐稽徵法第二十一條、第二十二條、第二十三條規定：核課期間自「規定申報日起
，繳納期間」屆滿之翌日起算，創設擴充增加「查獲年度在翌年歸戶，以翌年歸戶年
度申報期間」屆滿之翌日起算，此要件，使以末分配盈餘強制歸戶公司股東個人綜合
所得稅，除所指「超過資本二分之一，次一營業年度」之要件以外，倘擴張至原處分
機關「無法定限額」、「無核課期限」可以累積數十年後或一百年後可以隨時查獲，
已超法定限額者，辦理強制歸戶，準此而言，一旦再審被告在行政上有懈怠、過失、
疏忽不論經過多少年，再審被告可選擇有利於其課稅時點，核定課稅處分。此等因可
歸責於再審被告，行政業務過失疏忽之事，卻以財政部上開函釋予以合理化，無異是
使再審被告推卸其職責，強令納稅義務人增加不應負擔之稅負，有違租稅法律主義。
五、依所得稅法規定未分配盈餘強制歸戶是以「一超過已收資本額二分之一」限額年
度，且未於「次一營業年度內」辦理增資者為強制歸戶年度，是計算核課期間之基礎
。同時併入公司股東所屬年度所得稅，並非一律併入八十五年度綜合所得稅。而促進
產業升級條例及中小企業發展條例則以「一超過已收資本額一倍」之限度要辦理增資
或強制歸戶，末超過法定限額者，不需增資，不需強制歸戶。本案順保公司七十三年
至八十一年度之未分配盈餘累積數計算，應該按照二法律規定，不同時期作不同處理
先予敘明，並按照前法律規定依法辦理，已超過法定限額年度強制歸戶在股東所屬年
度綜合所得稅，並在法定核課期間內補稅。綜上所述，可以證明再審被告，依法辦理
強制歸戶順保公司末分配盈餘截至七十九年度應於八十五年三月三十一日以前歸戶核
課徵收完成，再審被告若不予歸戶課稅，則失其課稅權。本案補開徵限繳日期是八十
七年一月十一日至八十七年一月二十日，明顯已逾核課期間依法不得再補稅。而且八
十年至八十一年度截止未分配盈餘累積數為九一三、八七四元，尚未超過法定限額（
資本額一百萬元之一倍）不需增資，更不應該強制歸戶，對公司股東尚無納稅義務之
存在。再審原告不服再審被告不合法歸戶，竟將明顯已逾核期間的所得和未達強制歸
戶核課權的所得，一併含概歸戶在再審原告及配偶八十五年度綜合所得，就營利所得
項目溢出三九七、六四二元及三九七、六四一元，併課八十五年綜合所得稅，再審被
告違法之處甚明。七、附上順保公司七十三年至八十一年度末分配盈餘依超過法定限
額，依法強制歸戶股東所屬年度。法定核課、法定徵收期間分析表供參考：可以證明
再審原告所提出理由及證明文件都是依據法律規定合法條例，並符合租稅主義．以達
立法之目的。八、請判決如再審原告訴之聲明，並依行政訴訟法第十九條規定辦理言
詞辯論，以維護人民之合法權益等語。
再審被告答辯意旨略謂：查本件順保公司截至八十一年度止，未加徵營利事業所得稅
之未分配盈餘累積數為三、九七六、四一五元，因已超過已收資本額一、○○○、○
○○元一倍以上，未依規定辦理增資，經再審被告所屬東山稽徵所於八十四年二月八
日以中區國稅東山資字第八四○○一三六三號函，通知該公司就超過可保留額度加徵
百分之十營利事業所得稅或辦理增資或自行分配，惟該公司迄未辦理，再審被告乃按
再審再審原告及其配偶所持有順保公司股份比例，計算應分配營利所得數分別為三九
七、六四二元及三九七、六四一元，併課再審原告八十五年度綜合所得稅。再審原告
不服申請復查，主張其每年均有申報綜合所得稅，依稅捐稽徵法第二十三條規定，稅
捐之徵收期間為五年，未於徵收期間徵收，不得再行徵收，而上開所得係屬七十三年
至八十一年累積之所得，應免課稅云云。經再審被告復查決定以查稅捐之徵收期間應
自稅捐開徵繳納期間屆滿之翌日起算，本件稅捐開徵限繳日期八十七年一月二十日，
所稱徵收期間應為核課期間之誤。次查未分配盈餘依法歸戶課稅之核課期間，應自稽
徵機關依法應予歸戶之年度申報期間屆滿之翌日起算，不以未分配盈餘所屬年度為計
算基礎，業經上揭財政部函釋在案。本件順保公司未分配盈餘截至八十一年度止（含
當年度之盈餘）累積未分配盈餘業已超過法定限額，再審被告所屬東山稽徵所於八十
三年一月十六日核定，依規定該公司應於八十四年十二月三十一日前辦理增資或分配
股利，惟該公司均未辦理，是本件強制歸戶核課期間，應自八十四年度結算申報屆滿
翌日起算，即八十五年四月一日起，本案開徵期間八十七年一月十一日至八十七年一
月二十日，尚未逾核課期間，原歸戶課稅，洵無不合，是復查決定遂予維持原核定，
一再訴願決定亦持相同論見予以駁回。再審原告猶未甘服，循序提起行政訴訟，亦經
判決駁回。本案再審原告提起本訴訟並無新理由，仍執前詞爭執，殊無可採，至再審
原告援引  大院上開判決，主張應予適用等情，經查依前台灣省政府財政廳五十五年
一月十一日財稅法字第九一三一八號令「．．．行政法院之判決，雖可供行政官署作
為行政處分裁量時之參考，但在未核定為判例前，仍不得視為判例，據以引用。」，
是再審原告顯係誤解，另本案該公司其他股東林樹森亦提起行政訴訟再審之訴，業經
大院審理中，併此陳明，請准如訴之聲明判決等語。
    理  由
一、按行政訴訟當事人對本院之判決提起再審之訴，必須具有行政訴訟法第二百七十
三條第一項（即修正前行政訴訟法二十八條）所列各款情形之一者，始得為之。而該
條第一款所謂適用法規顯有錯誤者，係指原判決所適用之法規與該案應適用之現行法
規相違背，或與解釋判例有所牴觸者而言，至於法律上見解之歧異，再審原告對之縱
有爭執，要難謂為適用法規錯誤，而據為再審理由。又所謂舉發見未經斟酌之重要證
物者係指該項證物在前訴訟程序中即已存在，而當事人不知其存在，現始發現者而言
，並以如經斟酌可受較有利之裁判者為限。又按「個人綜合所得總額，以其全年左列
各類所得合併計算之：第一類：營利所得：公司股東所分配之股利，．．．及個人一
時貿易之盈餘皆屬之。．．．」、「公司組織之營利事業，其未分配盈餘累積數超過
已收資本額二分之一以上者，應於次一營業年度內，利用未分配盈餘，辦理增資；增
資後未分配盈餘保留數以不超過本次增資後已收資本額二分之一為限；其未依規定辦
理增資者，稽徵機關應以其全部累積未分配之盈餘，按每股份之應分配數歸戶，並依
實際歸戶年度稅率，課徵所得稅。」及「公司得在不超過已收資本額之限度內，保留
盈餘，不予分配．．．，但超過以上限度時，就其每一年度再保留之盈餘，於加徵百
分之十營利事業所得稅後，不受所得稅法之限制．．．。」「中小企業得在不超過已
收資本額一倍之限度內，保留盈餘，不予分配；超過以上限度而不分配者，就其每一
年度再保留之盈餘，於加徵百分之十營利事業所得稅後，不受所得稅法之限制。」為
行為時所得稅法第十四條第一項第一類、第七十六條之一第一項、促進產業升級條例
第十五條第一項及八十七年一月二十一日修正前中小企業發展條例第三十六條所明定
。前揭所得稅法第七十六條之一及促進產業升級條例第十五條第一項、中小企業發展
條例第三十六條之規定，保留盈餘之法定限額不同，超過法定限額後之處理亦異，為
兼顧三者規定之不同，應從有利於公司之解釋，即稽徵機關於發現公司未分配盈餘累
積數已超過促進產業升級條例第十五條第一項及中小企業發展條例第三十六條所規定
之法定限額（已收資本額一倍）時，應先通知公司自行選定就超過可保留額度加徵百
分之十營利事業所得稅，或辦理增資或分配，逾期未辦理時，稽徵機關始得逕予歸戶
，並非公司未分配盈餘一超過法定限額即可予歸戶甚明。又未踐行前項程序前，公司
未分配盈餘既不能歸戶於各股東課稅，則稽徵機關對股東即不能行使核課權，其核課
期間亦無從起算，故關於「依法歸戶課稅」之核課期間，應自稽徵機關依法應予歸戶
之年度申報期間屆滿之翌日起算。此與行為時所得稅法第七十六條之一第一項「．．
．並依實際歸戶年度稅率，課徵所得稅」之規定，亦正相符合。財政部七十七年十二
月三十日台財稅第000000000號函說明謂：「一、稽徵機關於核定公司之營
利事業所得稅時，發現其未分配盈餘累積數已超過法定限額，應即先通知公司於文到
十日內派員檢送所得稅法第七十六條之一第二項規定得減除項目之證明文件核對未分
配盈餘累積數，並於文到一個月內選定就超過可保留額度加徵百分之十營利事業所得
稅或於次一營業年度（及時歸戶案件）或查獲年度（未及時歸戶案件）之十二月三十
一日以前辦理增資或分配。二、經核對其未分配盈餘累積數確已超過法定限額，並選
定依所得稅法第七十六條之一規定辦理者，或逾期未選定加徵營利事業所得稅者，稽
徵機關應以所得稅法第七十六條之一第一項規定所稱『次一營業年度』或未及時歸戶
案件「查獲年度」之十二月三十一日股東名簿所載股東為對象，於翌年按每股東之應
分配數予以歸戶，並將課稅所得資料通報財稅資料中心及公司，由公司通知其股東將
歸戶課稅所得併入歸戶年度所得申報納稅；如未將該分配數申報所得，於核定其該年
度所得稅時應併入計課。」，及七十年八月七日台財稅第三六五八三號函謂：「依法
歸戶課稅應以公司未分配盈餘累積數超過法定限度，且未辦理增資者為準。在未具備
上述要件前，公司各年度之未分配盈餘不能歸戶於各股東課稅。公司未分配盈餘在不
能歸戶於各股東課稅前，稽徵機關對股東自不能行使核課權，其核課期間亦無從起算
；故關於『依法歸戶課稅』之核課期間，應自稽徵機關依法應予歸戶之年度申報期間
屆滿之翌日起算，並適用行為時稅法規定之核課期間辦理，不以未分配盈餘之所屬年
度為計算基礎。」等語，乃主管機關本於職權所為之解釋，符合首揭法律規定及說明
之本旨，自可援用，合先明。本件再審原告及其配偶張啟燦係順保公司之股東，該
公司截至八十一年度止，未加徵營利事業所得稅之未分配盈餘累積數為三、九七六、
四一五元，因超過已收資本額一、○○○、○○○元一倍以上，未依規定辦理增資，
經再審被告所屬東山稽徵所於八十四年二月八日以中區國稅東山資字第八四○○一三
六三號函，通知該公司於文到一個月內選擇就超過可保留額度加徵百分之十營利事業
所得稅或於八十四年內辦理增資或分配，逾期未擇定者，將由再審被告歸戶課徵股東
所得稅，惟該公司逾期未為任何處理，此為再審原告所不否認之事實，再審被告乃按
再審原告及其配偶所持有順保公司股份比例，計算應分配營利所得數分別為三九七、
六四二元及三九七、六四一元，併課再審原告八十五年度綜合所得稅，揆諸首揭規定
及說明，並無不合。再審原告不服，循序提起行政訴訟，主張：「其每年均申報綜合
所得稅，依所得稅法第七十六條之一及稅捐稽徵法第二十一條第一項、第二十二條第
一項、第二十三條規定，公司未分配盈餘「一超過法定限額」，且「未於次一營業年
度內辦理增資」者，即應予強制歸戶課稅，其核課期間應以未分配盈餘「一超過法定
限額」之年度申報期間屆滿之翌日起算，而本件所得係屬七十三年至八十一年累積之
所得，至八十六年止已超過稅捐之徵收期間五年，未於徵收期間徵收，自不得再行徵
收及促進產業升級條例及中小企業發展條例分別於七十九年十二月二十九日、八十年
二月四日經總統令公布施行，關於公司未分配盈餘可保留之法定限額，促進產業升級
條例第十五條第一項及中小企業發展條例第三十六條均規定為已收資本額一倍，而所
得稅法第七十六條之一則規定已收資本額二分之一，故所得稅法應適用於七十九年十
二月二十九日以前，促進產業升級條例及中小企業發展條例自頒布後適用，本件之課
稅應分為二階段，不同之時期依不同之法律處理，並在法定核課期間補稅，方為合理
。另財政部七十七年十二月三十日台財稅第000000000號及七十年八月七日
台財稅第三六五八三號，係違反法律規定之行政命令，不得援用」云云。惟查，本件
原判決係以未分配盈餘依法歸戶課稅之核課期間，應自稽徵機關依法應予歸戶之年度
申報期間屆滿之翌日起算，不以未分配盈餘所屬年度為計算基礎，詳如前述。又財政
部七十七年十二月三十日台財稅第000000000號及七十年八月七日台財稅第
三六五八三號函釋，符合所得稅法第七十六條之一、促進產業升級條例第十五條第一
項、中小企業發展條例第三十六條及相關法律規定之意旨，非不得援用，亦如前述，
再審原告仍執此指摘原處分及一再訴願決定不當，自難謂有理由。次按促進產業升級
條例第十五條第一項、中小企業發展條例第三十六條與所得稅法第七十六條之一規定
，並非完全代用之關係，依前二法規定之反面解釋，超過法定限額之盈餘，如不予分
配又不加徵百分之十營利事業所得稅時，即應回歸適用所得稅法，而經稽徵機關查獲
之案件，為兼顧前揭法律之規定，尚須通知公司選定加徵百分之十營利事業所得稅，
或辦理增資，或自行分配盈餘，逾期不為擇定，始得予以歸戶股東課徵所得稅，再審
原告主張「不同時期依不同之法律處理」容有誤解，再審原告此部分之主張，亦非可
採。綜上所述，再審被告就再審原告及其配偶應歸戶營利事業所得，併課其綜合所得
稅，訴願及再訴願決定遞予維持，均無違誤，因而駁回再審原告之訴，認事用法與該
案應適用之現行法規、解釋、判例並無相違背或牴觸情事。再審原告所提本院八十九
年六月二十七日八十九年度判字第二三二三號判決理由主張該「依法歸戶」之核課期
間應自稽徵機關依法應予歸戶之年度（即七十四年度）申報期間屆滿之翌日（即七十
五年四月一日）起算，如在核課期間而未經發現，以後不得再補稅處罰，非以被查獲
年度申報期間屆滿之翌日起算核課期間之詞，因該判決並非判例，僅係該個案之不同
見解，再審原告尚難以此為由，認本件原判決適用法規顯有錯誤，再審意旨指摘原判
決適用法規顯有錯誤，尚不足採。
二、順保公司為營利事業公司，再審原告及其配偶張啟燦為順保公司股東，有關公司
未分配盈餘累積數之資料在年度股東會時，公司負責人會將該資料報告，並將股東會
結果通知股東，該順保公司七十一年度至八十二年度未分配盈餘累積數計算表在前訴
訟程序在各年度即已存在，且為當事人所知悉，並非在本件判決後始發現，況且縱加
斟酌亦不能受較有利之裁判，原判決並無就足以影響於判決之重要證物漏未斟酌情事
，再審原告再審意旨經核為顯無再審理由，應予駁回。
三、據上論結，本件再審之訴為無理由，爰依行政訴訟法第二百七十八條第二項、第
九十八條第三項前段，判決如主文。
中    華    民    國    九十二      年      十        月      三十      日
                    最 高 行 政 法 院  第 二 庭
                                審 判 長 法  官      陳  石  獅
                                         法  官      廖  宏  明
                                         法  官      黃  璽  君
                                         法  官      高  啟  燦
                                         法  官      黃  合  文
右  正  本  證  明  與  原  本  無  異
                                         法院書記官  蘇  金  全
中    華    民    國    九十二      年      十一      月    二十五      日


司法院資訊處製作；財團法人民間司法改革基金會備份。
